臺灣桃園地方法院民事裁定
110年度司繼字第2555號
聲  請  人  陳世琮  
被  繼承人  陳奕禎(亡)


上列聲請人聲請選任被繼承人陳奕禎之遺產管理人事件，本院裁
定如下：
    主      文
聲請駁回。
聲請程序費用由聲請人負擔。
    理      由
一、按現役軍人或退除役官兵死亡而無繼承人、繼承人有無不明
    或繼承人因故不能管理遺產者，由主管機關管理其遺產；前
    項遺產事件，在本條例施行前，已由主管機關處理者，依其
    處理；第一項遺產管理辦法，由國防部及行政院國軍退除役
    官兵輔導委員會分別擬訂，報請行政院核定後發布之，臺灣
    地區與大陸地區人民關係條例68條第1項、第2項、第3項分
    別定有明文。次按退除役官兵死亡無人繼承之遺產，依退除
    役官兵死亡無人繼承遺產管理辦法（下稱本辦法）之規定辦
    理；本辦法所稱退除役官兵死亡無人繼承遺產，係指退除役
    官兵死亡，無繼承人、繼承人有無不明或繼承人因故不能管
    理之遺產；亡故退除役官兵遺產，除設籍於行政院國軍退除
    役官兵輔導委員會所屬安養機構者，由該安養機構為遺產管
    理人外；餘由設籍地輔導會所屬之退除役官兵服務機構為遺
    產管理人。退除役官兵死亡無人繼承遺產管理辦法第2條、
    第3條、第4條亦有規定。
二、本件聲請意旨略以：聲請人陳世琮為被繼承人之姪子，經被
    繼承人之自書遺囑指定全權處理其善事及所留財物，而為遺
    贈人，因被繼承人於民國98年3月12日死亡，被繼承人之繼
    承人有無不明，而其親屬會議並未於一個月內選定遺產管理
    人，致聲請人對上開遺產無法行使權利，為確保聲請人之權
    利，爰依民法第1178條第2項規定請求選任被繼承人陳奕禎
    之遺產管理人等語。
三、經查，聲請人之主張，固據其提出被繼承人之除戶戶籍謄本
    、聲請人之戶籍謄本、被繼承人之自書遺囑影本等件為證。
    惟查，被繼承人陳奕禎係大陸來台之榮民，即具有退除役官
    兵之身分，且國軍退除役官兵輔導委員會桃園市榮民服務處
    已依法為被繼承人陳奕禎之法定遺產管理人，並向本院為公
    示催告，經本院依職權調閱98年度家催字第221號卷查核屬
    實，堪予認定。是依首揭法條規定，本件既依法已由國軍退
    除役官兵輔導委員會桃園市榮民服務處擔任被繼承人陳奕禎
    之法定遺產管理人，自無另行選任遺產管理人之必要。從而
    ，聲請人再為聲請選任本件遺產管理人，於法無據，應予駁
    回。
四、依家事事件法第97條，非訟事件法第21條第1 項前段，裁定
    如主文。
五、如對本裁定抗告須於裁定送達後10日內向本院提出抗告狀，
    並繳納抗告費新臺幣1,000 元。
中　　華　　民　　國　　111 　年　　3 　　月　　11　　日
                   家事法庭司法事務官　蔡淑蘭
以上正本係照原本作成。